臺灣雲林地方法院刑事判決
                                     108年度重訴字第12號
公  訴  人  臺灣雲林地方檢察署檢察官
被      告  蘇靖雯


選任辯護人  許哲嘉律師
被      告  林燦輝


選任辯護人  藍庭光律師
被      告  蔡宗倫



選任辯護人  張家豪律師(法扶律師)        
上列被告因擄人勒贖等案件，經檢察官提起公訴（107 年度偵字
第7368、7438號、108 年度偵字第5454號），本院判決如下：
    主  文
丑○○共同犯私行拘禁罪，處有期徒刑貳年。
丁○○、癸○○共同犯私行拘禁罪，均累犯，各處有期徒刑壹年陸月
。
    事  實
一、丑○○（綽號「姐仔」）曾與丙○○及己○○於民國107年10月間
    ，相約共組電話詐騙機房，並由丑○○提供新臺幣（下同）數
    十萬元之資金購買機房設備及詐騙對象個人資料（下稱個資
    ）。惟丙○○、己○○事後退出該詐騙機房運作，致丑○○懷疑丙○○、己○○聯合乙○○將機房內之詐騙對象個資私下取走轉賣或
    另外用以行騙（俗稱偷洗單），導致丑○○所屬之詐騙集團受
    有鉅額損失，經丑○○向丙○○質疑並要求協議賠償，詎丙○○即
    避不見面，丑○○即夥同丁○○、癸○○及癸○○之友人庚○○、辛○○
    、子○○、壬○○（前開4人涉犯妨害自由犯行部分，由本院另
    行審結），共同基於私行拘禁、恐嚇、強制之犯意聯絡，策
    劃強押己○○及丙○○之孿生兄弟乙○○以逼迫丙○○出面商議賠償
    損失，並由癸○○提供犯案所需車輛及居中聯絡人手。丑○○隨
    即透過不知情之友人戊○○（綽號「小邱」，涉犯妨害自由罪
    嫌部分，業經臺灣雲林地方檢察署檢察官不起訴處分），以
    欲解決與乙○○間糾紛為由，誘騙己○○帶渠等前往乙○○之住處
    ，由戊○○於107年11月4日23時許，駕駛車牌號碼000-0000號
    自用小客車，至彰化縣二林鎮己○○住處，搭載己○○前往雲林
    縣○○市○○○街00號乙○○居處，戊○○並通知丑○○，而與丑○○相
    約在雲林縣斗六市大學路與文化路口之7-11便利商店會合，
    丑○○則另告知癸○○，由癸○○邀約友人庚○○，庚○○再邀約辛○○
    、壬○○、子○○等人，至上開7-11便利商店會合後，由戊○○、
    己○○共乘車牌號碼000-0000號自用小客車在前帶領，丑○○、
    癸○○共乘車牌號碼000-0000號自用小客車，辛○○駕駛車牌號
    碼000-0000號自用小客車搭載另2名姓名年籍均不詳成年男
    子，庚○○、子○○與壬○○共乘車牌號碼0000-00號自用小客車
    ，及由其他姓名年籍均不詳之人駕駛之車牌號碼0000-00號
    、ACB-8193號、ABM-5823號自用小客車等車輛跟隨在後，於
    107年11月5日凌晨0時許，一同抵達乙○○上址居處，由該處
    未鎖之後門侵入乙○○上址居處（侵入住居部分未據告訴)。
    丑○○等人除毆打在場之乙○○，壬○○並持開山刀威嚇乙○○，強
    押乙○○與壬○○、庚○○、辛○○等人共同搭乘車牌號碼0000-00
    號自用小客車；癸○○、丑○○、子○○與己○○共乘車牌號碼000-
    0000號自用小客車，將己○○、乙○○帶回新竹地區，戊○○及其
    他車輛隨即離開現場。丑○○、癸○○、庚○○、辛○○、子○○、壬○○等人，將己○○、乙○○帶至丑○○向不知情友人商借之新竹市
    ○區○○路000號2樓後，即以眼罩蒙眼、束帶反綁雙手等方式
    ，控制己○○、乙○○之行動自由，並通知丁○○到場，丑○○、丁○○即先後質問乙○○、己○○，是否有偷取機房個資資料，偷洗
    單之情形，除告知己○○、乙○○外，並以己○○手機聯絡丙○○，
    要求丙○○、己○○、乙○○，每人需各支付200萬元贖款，否則
    會將己○○、乙○○帶至山上活埋等語，要求乙○○、己○○籌措贖
    款600萬元。其後則由辛○○、子○○、壬○○、庚○○、癸○○等人
    輪流看管己○○、乙○○2人，並要求己○○、乙○○撥打電話向親
    友籌款，渠等並輪流以電擊棒電擊身體、愛心拍拍打手臂、
    全身與腳底、滴蠟燭在腳背及毆打等方式凌虐乙○○及己○○，
    致乙○○受有右側頭皮撕裂傷約3公分、右上臂多處擦傷、雙
    側腕部挫傷及瘀傷、右眼眶挫傷併瘀傷、右側背部線狀瘀傷
    多處等傷害，己○○則受有軀幹、腳底、雙上肢多處擦挫傷等
    傷害（丑○○、丁○○、辛○○、子○○、壬○○、庚○○、癸○○、戊○○
    、吳建志涉犯傷害罪嫌部分，另為不起訴處分）。嗣經丙○○
    報案後，為警於107年11月07日凌晨1時40分起至2時40分許
    止，在新竹市○區○○路000號及對面之加油站查獲丑○○、丁○○
    、癸○○、庚○○、辛○○、子○○、壬○○等人，救出己○○、乙○○等
    人，並扣得附表一編號1、5至10、附表二編號1、3 所示之
    物，始悉上情。
二、案經乙○○、己○○訴由雲林縣警察局斗六分局報告臺灣雲林地
    方檢察署檢察官偵查起訴。
    理  由
壹、程序方面：
一、按被告以外之人於審判外之言詞或書面陳述，除法律有規定
    者外，不得作為證據；被告以外之人於審判外之陳述，雖不
    符刑事訴訟法第159 條之1 至第159 條之4 規定，而經當事
    人於審判程序同意作為證據，法院審酌該言詞陳述或書面陳
    述作成時之情況，認為適當者，亦得為證據，同法第159 條
    第1 項、第159 條之5 第1 項定有明文。經查，本判決所引
    用被告丑○○、丁○○、癸○○以外之人於審判外陳述之供述證據
    ，檢察官、被告丑○○、丁○○、癸○○及其等辯護人於本院準備
    及審理程序時均陳明同意作為證據使用（本院重訴卷一第29
    9 至307 頁、第349 至324 頁、第377 至449頁），本院審
    酌該等供述證據作成時並無違法或不當之情況，亦無違法取
    證等瑕疵，且與待證事實具有關聯性，認以之作為證據應屬
    適當，均具有證據能力。
二、下列所引用之非供述證據，均與本案事實具有自然關聯性，
    且查無事證足認有違背法定程式或經偽造、變造所取得等證
    據排除之情事，復均經依刑事訴訟法第164 條、第165 條踐
    行調查程序，檢察官、被告丑○○、丁○○、癸○○及其等辯護人
    對此部分之證據能力亦均不爭執，堪認均有證據能力。
貳、實體方面：
一、認定犯罪事實所憑之證據及理由：
  ㈠上開犯罪事實，業據被告丑○○（他卷第109至115頁、第130至
    131頁、聲羈卷第117至164頁，偵7368卷第61至64頁反面、
    第147至150頁反面，本院重訴卷一第199至203頁、第269至3
    07頁，本院重訴卷二第77至81頁、第135至140頁、第245至2
    99頁，本院重訴卷三第7至101頁、第181至211頁、第227至2
    56頁、第415至423頁、第249至323頁，本院重訴卷四第377
    至450頁、本院重訴卷五第141至180頁、本院重訴卷五第189
    至284頁）、丁○○（偵7368卷第81至82頁，本院重訴卷一第1
    99至203頁、第269至307頁、第429至436頁，本院重訴卷二
    第77至81頁、第135至140頁、第245至299頁，本院重訴卷三
    第7至101頁、第181至211頁、第227至256頁，本院重訴卷四
    第377至450頁、本院重訴卷五第141至180頁、本院重訴卷五
    第189至284頁）、癸○○（他卷第150至155頁、第162至163頁
    、聲羈卷第117至164頁，偵7368卷第101至103頁、第147至1
    50頁反面，本院重訴卷一第199至203頁、第269至307頁，本
    院重訴卷三第7至101頁、第181至211頁、第227至256頁、第
    415至423頁、第249至323頁，本院重訴卷四第377至450頁、
    本院重訴卷五第141至180頁、本院重訴卷五第189至284頁）
    等人，於警詢及偵查或本院審理中均坦承不諱，核與證人即
    被害人丙○○（他卷第4至7頁，偵7368號卷第61至64頁反面）
    及證人王紫穎（他卷第8至10頁反面）、戊○○（偵7368卷第1
    05至111頁、第117至118頁反面、第147至150頁、第184至18
    5頁，本院重訴卷二第245至299頁，本院卷重訴卷三第181至
    211頁、第227至256頁）、劉俊佑（他卷第231至234頁、第2
    38至239頁反面，聲羈卷第117至164頁）、吳建志（偵7368
    卷第112至115頁、第119至120頁反面、第147至150頁反面、
    第186頁正反面）；證人即告訴人乙○○（他卷第29至34頁、
    第100至101頁反面、偵7368卷第172至174頁反面，本院重訴
    卷五第145至180頁）、己○○（他卷第36至41頁、第97至98頁
    反面）；證人即共同被告辛○○（他卷第166至169頁反面、第
    177至179頁反面，聲羈卷第117至164頁，本院重訴卷一第17
    7至195頁，本院重訴卷二第393至404頁）、子○○（他卷第18
    5至188頁反面、第192至193頁反面，聲羈卷第117至164頁，
    本院重訴卷一第177至195頁，本院重訴卷二第245至299頁）
    、壬○○（他卷第196至202頁、第209至210頁，聲羈卷第117
    至164頁，偵7368卷第184至185頁反面，本院重訴卷四第7至
    9頁、第67至88頁、第149至157頁）、庚○○（他卷第213至21
    5頁、第223至225頁反面，聲羈卷第117至164頁，偵7368卷
    第147至150頁反面，本院重訴卷一第177至195頁，本院重訴
    卷二第393至404頁）等人，於警詢、偵查或審理中證述之情
    節相符，並有刑案現場照片128張、涉案車輛路徑圖2張（他
    卷第11至22頁、第43至95頁，偵7438卷第160至167頁）、國
    立臺灣大學醫學院附設醫院雲林分院診斷證明書影本2份（
    他卷第35、42頁）、中國信託商業銀行股份有限公司108年5
    月21日中信銀字第108224839103842號函暨000000000000000
    0號帳戶之交易明細1份（偵7368卷第187至189頁）、被告丑
    ○○提出之ATM交易收據單據10紙（本院重訴卷一第321至339
    頁）、地籍圖網路便民服務系統門牌查詢結果1紙（本院重
    訴卷二第91頁）、和解書1紙（偵7368卷第124頁）、錄音光
    碟2片、雲林縣警察局斗六分局扣押物品清單1份暨扣押物照
    片1張（偵7438卷第250至253頁）、雲林縣警察局斗六分局
    搜索扣押筆錄、扣押物品目錄表及收據各1份（他卷第120至
    125頁）在卷可考，另有扣案附表一編號1、5至10、附表二
    編號1、3 所示之扣案物足佐，上揭補強證據已足資證明被
    告丑○○、丁○○、癸○○所為之任意性自白，核與事實相符。
  ㈡被告丑○○、丁○○、癸○○雖曾就犯罪過程細節部分辯稱，只是
    強押看管要求告訴人己○○、乙○○，並要求被害人丙○○及己○○
    、乙○○3人，應賠償600萬元機房損失，並無對被害人丙○○、
    告訴人己○○、乙○○恫稱:若不交付600萬元賠償，會將己○○、
    乙○○帶至山上活埋等語的話。惟查，證人即被害人丙○○（他
    卷第5頁，偵7368卷第61頁反面）及告訴人乙○○（他卷第31
    頁、第100頁反面、本院重訴卷五第158頁）、己○○（他卷第
    97頁、第98頁），均先後於警詢、偵查或審理中證述:被告
    丑○○、丁○○、癸○○等人曾對伊等恫稱，如果不付600萬元，
    要將乙○○、己○○帶到山上活埋等語。衡酌證人丙○○於107年1
    1月6日報案警詢時，告訴人乙○○、己○○仍遭限制自由，並無
    可能與乙○○、己○○討論遭拘禁細節，卻仍與乙○○、己○○翌（
    7）日經員警救出後之警詢陳述內容相符，且證人丙○○等3人
    其後於偵查或審理中就此部分亦均為前後一致之陳述（他卷
    第61頁反面、第98頁、第100頁反面，偵7368號卷第61頁反
    面、第98頁，本院重訴卷五第158頁），並無瑕疵可指，應
    可採信，被告3人上開所辯顯非可採。
  ㈢綜上所述，本案事證明確，被告3人上開私行拘禁犯行皆洵堪
    認定，均應依法論科。
二、論罪科刑：
  ㈠新舊法比較：被告行為後，刑法第302條第1項於108年12月25
    日修正，同年月27日生效，因此次修正僅將所定罰金刑部分
    ，由銀元改以新臺幣計算數額，犯罪構成要件及法定刑度均
    未變更，自無新舊法比較問題，應依一般法律適用原則，適
    用現行規定處斷。
  ㈡按刑法第302條第1項之妨害自由罪，包括「私行拘禁」及「
    以其他非法方法剝奪人之行動自由」兩種行為態樣；其中「
    私行拘禁」，係屬例示性、主要性及狹義性之規定，而「以
    其他非法方法剝奪人之行動自由」，則屬於補充性、次要性
    及廣義性之規定；必須行為人之行為不合於主要性規定，始
    能適用次要性規定處斷。故於剝奪被害人之行動自由後將被
    害人拘禁於一定處所，而繼續較久之時間，即屬「私行拘禁
    」，而無論處「以其他非法方法剝奪人之行動自由」罪名之
    餘地（最高法院90年度台上字第5068號、93年度台上字第37
    23號、94年度台上字第3561號判決意旨參照）。經查，被告
    丑○○、丁○○、癸○○共同利用人數優勢將告訴人乙○○、己○○強
    押上車，並在剝奪行動自由期間，將告訴人2人關押在新竹
    市○區○○路000號2樓，期間長達2日之久，始由員警查獲救出
    ，渠等將告訴人2人拘禁而剝奪行動自由之行為，已達私行
    拘禁之程度無疑。
  ㈢按刑法第302條第1項、第304條第1項及第305條之罪，均係以
    人之自由為其保護之法益；而刑法第302條第1項之罪所稱之
    非法方法，已包括強暴、脅迫、恐嚇等一切不法手段在內，
    故於私行拘禁或以其他非法方法剝奪人之行動過程中，再對
    被害人施加恐嚇，或以強暴、脅迫、恐嚇之手段迫使被害人
    行無義務之事，自屬包含於妨害行動自由之同一意念之中，
    仍應視為剝奪行動自由之部分行為，僅論以刑法第302條第1
    項之罪，無另成立同法第304條或第305條罪之餘地（最高法
    院83年度台上字第3592號、85年度台上字第5736號、89年度
    台上字第780號判決意旨參照）。查被告丑○○、丁○○、癸○○
    為逼迫被害人丙○○及告訴人乙○○、己○○賠償詐騙機房損失，
    先利用人數優勢將告訴人乙○○、己○○強押至新竹市○區○○路0
    00號2樓之方式剝奪其行動自由，復以言詞及行為恫嚇告訴
    人乙○○、己○○，使告訴人乙○○等2人心生畏懼，致生危害於
    生命、身體、自由安全，雖合於刑法第305條以加害生命、
    身體、自由之事恐嚇他人致生危害於安全之犯罪構成要件；
    又以前開脅迫方式要求告訴人2人聯絡親友籌款，而行無義
    務之事，雖亦合於刑法第304條第1項以脅迫使人行無義務之
    事，然依上開判決意旨及說明，被告丑○○等3人所為使人行
    無義務之事已包含在私行拘禁妨害行動自由之意念中，又其
    所實施之脅迫已達於私行拘禁剝奪他人行動自由之程度，且
    其所為恐嚇行為亦屬私行拘禁行為之實施，是以，恐嚇、強
    制之低度行為，均應為高度之私行拘禁罪所吸收，不另論罪
    。另被告丑○○、丁○○、癸○○為逼迫被害人丙○○賠償詐騙機房
    損失，強押告訴人乙○○、己○○至新竹市○區○○路000號2樓拘
    禁後，復以微信電話恫嚇被害人丙○○，將加害告訴人乙○○生
    命、身體、自由之事通知被害人丙○○，使被害人丙○○心生畏
    懼，致生危害於乙○○生命、身體、自由安全，亦應構成刑法
    第305條恐嚇危害安全罪。是核被告丑○○、丁○○、癸○○3人所
    為，均係犯2個刑法第302條第1項之私行拘禁罪及1個刑法第
    305條之恐嚇危害安全罪。
  ㈣被告於拘禁告訴人乙○○、己○○之密接期間，出於恐嚇危害安
    全之同一目的，先恐嚇告訴人乙○○、己○○，若不賠償損失，
    要將2人帶至山上挖洞埋掉，旋即打電話恐嚇被害人丙○○若
    不賠償損失，將加害乙○○，顯見被告3人實施此等犯罪行為
    之時間短暫及密不可分，為想像競合犯，應依刑法第55條前
    段規定，從一重之私行拘禁罪處斷。
  ㈤公訴意旨固認被告以上開事實欄所載私行拘禁方式，向告訴
    人2人及被害人丙○○各索討200萬元，共600萬元賠償部分，
    應涉犯刑法第347條第1項擄人勒贖罪等語。然查:
 1、公訴意旨認被告3人此部分涉有擄人勒贖罪嫌，無非係以告
    訴人乙○○、己○○2人及被害人丙○○於警詢及偵查中之證述及
    卷附之微信通話錄音光碟等為其主要論據。訊據被告丑○○、
    丁○○、癸○○等3人，固不否認為處理丑○○與被害人丙○○間關
    於合夥詐騙機房之損失糾紛，有夥同辛○○、子○○、壬○○、庚○○等人強押告訴人乙○○、己○○2人至新竹市○區○○路000號2樓
    關押及毆打，丑○○並以電話要求被害人丙○○支付每人200萬
    元共600萬元代價，方同意釋放告訴人乙○○、己○○2人之妨害
    自由事實，惟均矢口否認有何擄人勒贖之故意，分別辯稱如
    下:
  ⑴被告丑○○辯稱:我因於107年7、8月間某日，曾出資與丙○ ○、
    己○○欲合組詐騙集團機房，丙○○、己○○說可以獲利5、600萬
    元，我以交付現金及匯款方式，共交付丙○○約30萬元，但丙○○、己○○收款後，並未從事詐騙集團機房的運作，另我懷疑
    丙○○、己○○、乙○○有偷取機房之詐騙對象個資轉賣，致我受
    有損失，我之後找丙○○，丙○○即避不見面，所以才請癸○○協
    助，在案發當天把乙○○、己○○帶回新竹；因丙○○有跟我講事
    成之後可以拿到600萬，只是順著當時丙○○講的獲利狀況跟
    他講，我也知道丙○○他們沒有這些錢，本意只是要要回被騙
    走的錢跟詐騙對象個資，我並沒有擄人勒贖的意圖跟故意等
    語。辯護人則為其辯護:丑○○因出資與丙○○、己○○共同從事
    詐騙集團機房，因懷疑丙○○、己○○有與乙○○一起偷洗丑○○詐
    騙機房的單子，丑○○要求丙○○出面協商解決，因丙○○避不見
    面，才與丁○○、癸○○商議後，由癸○○找辛○○等人押走乙○○、
    己○○等人，要求丙○○出面，丑○○本即知丙○○無財力，更何況
    丑○○等人並未關押丙○○，卻要求丙○○亦應支付自己部分之款
    項即200萬元，此顯然並非擄人取贖，而本件丑○○等人並未
    對丙○○及乙○○、己○○隱瞞自己身分或所在，且允許乙○○、己○○自己打電話籌錢，並要求乙○○等人以匯款至帳戶方式付款
    ，與擄人勒贖之被告通常要求現金付款並隱藏身分之常情顯
    有不同，本件雙方顯然是有糾紛存在，丑○○等人意在要求丙○○出面處理合資詐騙集團糾紛，而要求支付600萬款項，亦
    僅是在與丙○○協商賠償經營詐騙機房遭偷洗單之損失或未獲
    得之利益，並無不法所有之意圖及擄人勒贖故意等語。
  ⑵被告癸○○則辯稱：我是聽丑○○說她與丙○○等人有相關債務糾
    紛，丑○○跟我說她被騙了好幾百萬，基於幫朋友討債的立場
    才會與辛○○等人陪丑○○去找欠她錢的人，人手、車輛都是我
    提供，原來是要在當地理論，後來打起來才將人帶回新竹，
    我有聽到丑○○跟丙○○通電話，說要對方把錢匯過來，沒有聽
    到確切數字等語。辯護人則為其辯護稱：癸○○是因為丑○○跟
    他講到與丙○○、己○○間有債權債務糾紛，決定幫忙丑○○解決
    這筆債權債務糾紛，是因找到乙○○、己○○後，因理論過程發
    生口角，才將乙○○、己○○押到新竹，並不是基於擄人勒贖錢
    財的不法所有意圖來押走乙○○2人，何況癸○○與乙○○、己○○
    等人完全不認識，癸○○並沒有與丑○○有擄人勒贖的犯意聯絡
    等語。
  ⑶被告丁○○則辯稱：丑○○、癸○○把乙○○、己○○2人抓到新竹，癸○○、丑○○打電話叫我過去，說他們找到人了，我只是過去關
    心而已，過程我有拿愛的小手打他們一下，丑○○打電話給丙○○的時候我有在場，我有聽到丑○○跟他要每個人200萬，總
    共600萬，我有跟乙○○、己○○說，你們答應給別人600萬，你
    們有600萬嗎？你們欠人家多少錢趕快還人家，趕快處理就
    好，並無擄人勒贖之故意等語。辯護人則為其辯護：丁○○是
    受丑○○請求，協助處理遭合夥成立詐騙機房之丙○○、己○○竊
    取詐騙機房個資盜賣，並將機房之個資資料轉由乙○○偷洗單
    ，致丑○○蒙受損失且未獲取預期賺取之利益之事情，本件確
    實存在黑吃黑之債務糾紛，丁○○僅是協助丑○○要求證人丙○○
    出面處理，並不知道丑○○詳細的債務金額，並無不法所有之
    意圖及擄人勒贖故意等語。
 2、按擄人勒贖罪以意圖為自己或第三人不法所有為其主觀違法
    要件，是否具備不法所有之意圖，應以行為人主觀之認識為
    依據，茍係基於私權糾葛或私利爭執，為填補損失而為賠償
    之請求，縱係以強暴、脅迫為之，因其主觀上在於彌補所失
    利益或所受損失，除應成立妨害自由罪外，尚難遽以擄人勒
    贖罪責相繩（最高法院96年度台上字第3147號、95年度台上
    字第5694號判決理由參照）。再按刑法上關於財產上犯罪，
    所定意圖為自己或第三人不法之所有之意思條件，即所稱之
    「不法所有之意圖」，固指欠缺適法權源，仍圖將財物移入
    自己實力支配管領下，得為使用、收益或處分之情形而言。
    而涉及不法之「不法債權」如賭債，雖屬自然債務，不得為
    訴訟上之請求，但尚非無債權債務之存在，被告主觀上即非
    有為自己不法所有之意圖，即與恐嚇取財罪無關，應以恐嚇
    危害安全罪論處（最高法院最高法院79年度台上字第4527號
    、82年度台上字第3071號判決參照）。是行為人對於被害人
    是否具有私權糾紛存在，固為刑事法上是否具有「不法所有
    意圖」之重要判斷依據，然是否具有私法上請求權，卻不必
    然需要成為判斷行為人主觀上具有「不法所有意圖」之要素
    。蓋擄人勒贖罪既以意圖為自己或第三人不法所有為其主觀
    違法要件，是否具備不法所有之意圖，應以行為人主觀之認
    識為依據，行為人主觀上既係認為被害人與其有私權糾紛，
    只需該私權在客觀上確有債權存在之根據，縱以強暴、脅迫
    等非法方法施之於對方，目的既然是在保全自認既有之私權
    ，在未明顯逾越私權保全之範圍，自與單純在無任何私權糾
    紛存在，僅捏造藉口施加強暴、脅迫等非法方法，目的在迫
    使對方交付本不需交付之財物，顯然不同，在客觀事證上，
    縱其私權在民事法上存有抗辯事由，行為人主觀上既非無任
    何私權依據，自難逕認其具有刑事法上之「不法所有意圖」
    。
　3、經查: 
  ⑴證人劉俊佑於警詢及偵查中證述:警察到現場時，我在場，我
    是去找同學壬○○聊天，順便找壬○○拿錢，我有聽到被害人好
    像是與丑○○有金錢糾紛等語。（他卷第231至234頁、第238
    至239頁、本院聲羈卷第154至157頁）；證人吳建志於警詢
    、偵查中證述:因乙○○、己○○與戊○○有金錢糾紛，我才開車
    與戊○○一起前往斗六，我並不認識被告丑○○他們那一群人，
    只知道他們那群人去找乙○○也是金錢方面的糾紛等語（偵73
    68卷第112頁、第119頁反面）。證人即共同被告辛○○於警詢
    、偵查中亦陳稱:因為乙○○、己○○與丑○○有金錢糾紛，庚○○
    才找我一起陪她從新竹至雲林縣斗六市等語（他卷第166至1
    68頁、第177至179頁）。證人即共同被告子○○於警詢、偵查
    及審理中陳稱:我有聽說因為告訴人乙○○、己○○他們2人偷丑
    ○○的錢，庚○○找壬○○，我當時在壬○○旁邊，就搭一部車一起
    去斗六找乙○○、己○○，用意是要他們還錢；乙○○、己○○有承
    認他們有拼公司的錢，拼丑○○的錢等語（他卷第185至188頁
    反面、第192至193頁，本院重訴卷一第179至188頁，本院重
    訴卷二第245至270頁）。證人即共同被告壬○○亦於警詢、偵
    查及本院準備程序中陳稱:庚○○打電話給我，叫我們陪丑○○
    一起去，因為告訴人乙○○、己○○2人有欠丑○○錢，我們是請
    他們回來看他們要如何處理債務等語（他卷第196至200頁、
    第209至210頁，聲羈卷第143至148頁，本院重訴卷二第67至
    87頁）。證人即共同被告庚○○於警詢、偵查、本院準備程序
    中均陳稱:因為告訴人乙○○、己○○偷丑○○的錢，癸○○找我，
    我再找辛○○、子○○、壬○○陪同丑○○到斗六找告訴人2人等語
    （他卷第213至215頁、第223至225頁，聲羈卷第137至143頁
    ，本院重訴卷一第179至188頁）。足見於案發當日陪同至告
    訴人乙○○雲林縣斗六住處，強押乙○○之共同被告辛○○、子○○
    、壬○○、庚○○及當日亦在現場之證人戊○○、吳建志，均一致
    陳稱係因告訴人乙○○、己○○與被告丑○○有債務糾紛方至告訴
    人乙○○雲林縣斗六住處找告訴人乙○○，核與被告丑○○、丁○○
    、癸○○3人所辯係為處理被告丑○○之債務糾紛情節，並無不
    符之處，並與其後始至拘禁告訴人2人之新竹市○區○○路000
    號2樓的證人劉俊佑證述現場見聞情節，並無矛盾。
  ⑵關於被害人及告訴人之證述:
  ①證人即被害人丙○○於警詢及偵查中證述:因為我在105年間有
    做過詐欺機房工作，後來到新竹玩，認識綽號「姐仔」的被
    告丑○○，她要我學詐欺工作幫她做詐騙機房，她有拿詐騙的
    稿子給我練習，但過幾天我就說我不想做了，我回雲林時身
    上沒有錢，她有給我5000元。後來她有打微信電話給我，說
    我偷賣她詐騙集團使用的對象電話及身分資料，她公司有損
    失，我要幫忙賠，我跟她說沒有，所以我就當風涼話不理她
    ；107年11月5日下午16時左右，她用微信打電話跟我說我弟
    弟乙○○在她手上，我問她要多少錢才要放我弟弟，她說每個
    人各200萬，共600萬賠償她的損失才會放了他們等語（他卷
    第4至7頁，偵7368號第61至134頁）。
  ②證人即告訴人乙○○於警詢中陳稱:因為我哥哥丙○○跟他們有鬧
    的不愉快，被告丑○○說我偷她的東西，被告丁○○要幫她出這
    口氣，被告丑○○、丁○○、癸○○就要求我要支付600萬元給他
    們，他們才要放人等語（他卷第29至32頁）。於偵查中亦陳
    稱:我以前也做過詐騙集團，有出過事情，現在沒有在做了
    ，被告丑○○詐騙集團可能懷疑丙○○和我把他們的資料拿出去
    賣給其他人或拿去偷做，所以就把我綁走了；應該是他們找
    不到我哥，也聽說我哥把資料拿給我去賣所以才會綁我，以
    為我也是有參與他們的那些事情等語（他卷第100至101頁）
    。於審理中亦證述:戊○○提出的錄音光碟裡面的聲音是我與
    證人戊○○在案件發生的前一天的對話，內容是在談丙○○跟「
    小蔥頭」己○○要去被告丑○○他們的公司，是戊○○說新竹的被
    告丑○○他們有跟他講公司的單有被偷洗的事，而己○○跟戊○○
    說丙○○叫我偷鏟單，我把事實還原說不是，是丙○○、己○○他
    們兩個找我要一起加入詐欺集團讓我做三線，我不願意進去
    ，因為我很久沒有做了，一開始認為說是他們公司趴給我做
    的，後來理解是他們在公司偷偷趴出來給我做，我發現的時
    候我就把全部經過跟戊○○講，才有那段對話，事實上己○○約
    我們去，計畫也是他在計畫，後來我發現他計畫在外面偷偷
    做，事後他又說是丙○○主使；應該是丙○○、己○○在那裡有偷
    拿一些資料回來，當時是他們在做的時候有拿兩張單給我，
    第一張單子「小蔥頭」己○○有試打但沒有通，原本要叫我做
    ，要準備設備給我，結果己○○自己去找一個在別的公司三線
    做歐美的很強的人，把單子給他做；我那時候被帶去新竹是
    因為己○○跟丙○○與新竹那些人的金錢糾紛，他們懷疑我也有
    一起有偷做單的行為，說我有那個嫌疑，加上那些錄音對話
    ，他們認為歐美三線講的那個人是我；他們要我支付200萬
    元，丙○○跟己○○各200萬元，3個人600萬元；我自己沒有騙
    過600萬元那麼多錢，但是好像聽別人公司好像有，當時被
    告丑○○沒有說懷疑我們偷多少單等語。（本院重訴卷五第14
    0至180頁）。
  ③證人即告訴人己○○則於警詢、偵查中證述:我與丙○○之前是丑
    ○○所經營詐騙集團的機房成員，機房設在新竹；我沒有把丑
    ○○為首的詐騙集團買來的帳戶拿去賣給其他集團，但是他們
    懷疑丙○○有把帳戶賣掉，因為丙○○是我找進去詐騙集團的，
    所以一起把我綁走了；我被押到新竹一處民宅，丁○○質問我
    與乙○○有沒有拿他們的公司資料，我堅稱沒有拿，丁○○說他
    不想聽事情過程，一個人拿出200萬來才要放我們回家，並
    跟我們說你們有想到誰可以借錢，就跟顧我們的那一些人說
    要打電話，他們就會把電話還給我們，讓我們講電話。並且
    叫我們要開擴音，讓他們聽到我們的談話內容，且要說實際
    上錢什麼時候會到。我後來有打電話給我媽、我哥，請他們
    籌錢，我打完把電話掛掉後，他們又把我眼睛蒙住手腳綁起
    來，並說如果我想到還有誰可以借錢，再跟他們說等語（他
    卷第36至41頁、第195至198頁）。
  ④綜上可知，被告丑○○確曾於強押告訴人乙○○、己○○2人前，即
    與被害人丙○○協調關於要求賠償合作詐騙機房損失及懷疑可
    能遭丙○○竊取詐騙對象個資之損失事宜，因丙○○置之不理且
    避不見面，被告丑○○方強押丙○○胞弟即乙○○及己○○要求丙○○
    出面賠償，亦核與被告丑○○、丁○○、癸○○3人前開所辯係為
    迫使丙○○出面處理與被告丑○○間之詐騙機房損失糾紛方強押
    告訴人2人情節相符。
  ⑶證人戊○○雖於警詢、偵查中陳稱，並不知道丑○○等人押走己○○、乙○○目的，只知道丑○○與丙○○有金錢方面的糾紛，但不
    太清楚是哪一方面的等語（偵7368號第106頁、第244頁、第
    302頁）。其後於109年7月21日審理中則先證述:只有聽丑○○
    說她跟胖虎即丙○○有些帳上的問題，丑○○有猜測到己○○可能
    也有參與胖虎的金錢糾紛裡面，沒有說是詐騙機房的問題，
    也不知道有偷洗單的問題；丑○○曾傳微信截圖給我看，問我
    知不知道己○○、乙○○、丙○○他們有把詐騙集團機房的資料偷
    偷賣出去，我說我不知道等語（本院重訴卷二第272至297頁
    ）。然於同年7月21日、22日審理中則改證述:我確實知道丙○○、己○○他們有在公司裡面，好像是有人偷吃單或怎樣，我
    就問他是吃什麼單，他就說類似是機房那樣的，並提出與乙○○之對話錄音2段為佐證；因為丙○○、己○○在裡面的時候，
    乙○○說他在外面有做兩、三支，但是沒有過帳，他們3個本
    來就有計劃要偷丑○○公司的機房的帳，沒有報出帳的意思；
    當時有將乙○○告知的事，轉告丑○○，所以丑○○也知道乙○○在
    外面偷吃單的事；在案發之前，丙○○、己○○、乙○○，他們3
    個其中一個，確曾提到他們A到20多萬元美金的事等語（本
    院重訴卷三第181至211頁、第234至256頁）。其前後證述內
    容難認一致，惟審酌證人初始或因擔心自己或哥哥吳建志亦
    有涉入詐騙機房營運情事遭發覺，而證述多所迴避，其後見
    與乙○○錄音檔內容已難撇清方開始吐實之情形，並比對前開
    證人乙○○之證述及錄音檔勘驗內容（詳後述），應以證人戊○○在109年7月21日、22日審理中陳述有關丙○○、己○○、乙○○
    確曾計劃偷取被告丑○○詐騙機房之資料，並自行詐騙偷洗單
    ，而遭被告丑○○發現之證述內容較為可採。
  ⑷再經審理中勘驗證人丙○○提供之微信錄音光碟，對話中提及
    「（甲男）姐仔…（女）我跟你講啦，你不要在那裝瘋裝亂
    啦，你給我裝幾次了？」、「（乙男）是要怎麼配合，你跟
    我講，不然你教我一下阿，是要怎麼配合啦？…（女）我也
    很想叫你教我一下要怎麼配合。…（甲男）好阿。…（女）好
    好跟你們講，你們就要在那邊跟我裝瘋裝亂嘛！」等語（本
    院重訴卷一第432至434頁）。足見告訴人乙○○、己○○被限制
    自由後，確係多由被告丑○○與證人丙○○商議付款事宜，且語
    氣中指責丙○○曾有多次對其「裝瘋」（不理會）之情形，雙
    方顯在案發前已針對糾紛有多次溝通未果之情形，被告丑○○
    、丁○○、癸○○所辯，係因丙○○等人偷單行為致機房受有損失
    ，丙○○避不出面處理，被告丑○○方求助丁○○、癸○○等人強押
    乙○○、己○○，要求丙○○出面處理，即非無可能。另復經勘驗
    證人戊○○所提出關於案發前與告訴人乙○○對話之電話錄音內
    容，亦確有提及「（乙○○）你聽我說完，你聽我說完，你聽
    我說完，你先聽我說完，飯錢因為小蔥頭先○○（模糊不清）
    啊，都把錢ㄠ起來，翔軍不爽，翔軍不爽，他們就說，好啊
    ，要一起去給他們偷一些帳來，他們也要自己獨吞了，就是
    ，講重點就是，他們兩個不合，幹你老師，現在露出馬腳不
    知要怎樣。再來，第二，翔軍有確定，百分之百跟我確定的
    ，他說裡面那時有打單給人家做」、「（乙○○）翔軍不爽，
    翔軍不爽，他們就說，好啊，要一起去給他們偷一些帳來，
    他們也要自己獨吞了」、「（乙○○）我們是有計劃，我們是
    有計劃，不過做做一兩隻，這樣而已」、「（戊○○）那時候
    小蔥頭有領7、80嗎」，「（乙○○）有啦，花光了。啊...他
    就是因為這樣，吃到甜，所以他還想要這樣，才會告訴我們
    ，我們心也癢癢的，心癢癢就是他們兩人講不好，講不好翻
    臉，要不然小蔥頭他有這麼有義氣」、「（乙○○）沒有啊，
    我不知道會引起這樣啊，我是想說，反正我也沒有什麼做到
    ，結束就結束啊，我看這樣也很亂啊。」「（戊○○）這不是
    有做到沒做到，有這種行為」，「（乙○○）嘻嘻，好啦，你
    說坦白，我也坦白告訴你啊，事實就是這樣，對嘛，小人跟
    我們邀的，怎麼會這樣，怎麼會給我們倒咬。」「（乙○○）
    小蔥頭那裡也叫人鏟，也叫人鏟，這樣啦，對啊，頭先我了
    解起來是這樣，一路過程是這樣，後來我想一想，不是啊，
    你無代無誌你給我來這齣要幹嘛，我跟你也沒有什麼淵源，
    後來我跟翔軍講起來，原來是這樣喔」等語（本院重訴卷三
    第191至205頁），亦核與相關對話當事人，即證人乙○○、戊○○等前開證述有關丙○○、己○○、乙○○確曾計劃偷取被告丑○○
    詐騙機房之資料，並自行詐騙偷洗單之內容相符。
  ⑸至關於被告丑○○向被害人丙○○等3人要求賠償各200萬元，共6
    00萬元之金額，是否確實符合損失金額，而未超出債務糾紛
    之範圍？雖前開對話譯文中並未明確提及相關損失金額確已
    達600萬元，而證人乙○○雖證述:丑○○他們只有說他們用公司
    有損失錢，但詳細賠了多少我沒有過問，然其亦陳稱自己雖
    沒有騙過幾百萬元這麼多，但有聽過別人公司好像有一支單
    就騙到幾百萬元等語（本院重訴卷五第175頁），且證人戊○○亦曾證述被害人丙○○、告訴人己○○、乙○○，他們3個其中一
    個，確曾提到他們A到20多萬元美金的事，均已如前述，對
    照前開勘驗譯文中亦提及「（乙○○）…你先聽我說完，有一
    個人來插隊說那三線那是你哥，還是二線是你哥的，還是怎
    樣，突然人家來插隊，他們的三線叫李檢（音譯），有人突
    然打來說是李檢（音譯）怎樣怎樣要搬下來，啊....這隻翔
    軍百分之百這不是我偷做的，這跟我沒關係，這樣是什麼，
    小蔥頭它原本，翔軍會跟他豆嘛（音譯），去找那秀玉，秀
    玉曾經跟他說，曾經跟小蔥頭說，說有一個三線的，很強，
    歐美（音譯）的怎樣怎樣，所以他們在懷疑小蔥頭，有可能
    這張單之後…」等語（本院重訴卷三第193至194頁），本院
    認被告丑○○等3人懷疑，告訴人乙○○、己○○、被害人丙○○3人
    ，偷洗單造成機房損失達600萬元之多，並非全然無據，尚
    無法完全排除被告丑○○、丁○○、癸○○主觀上因認為詐騙機房
    遭被害人丙○○等3人竊取個資偷洗單，損失近600萬元或美金
    20多萬元金額，為迫使丙○○出面處理而拘禁乙○○、己○○之可
    能性存在，雖被告丑○○、丁○○、癸○○無法提出確切之債權糾
    紛金額事證，然依罪疑有利於被告原則，就此部分，應為有
    利被告3人之認定。
  ⑹綜上所述，被告丑○○、丁○○、癸○○辯稱，因被告丑○○懷疑開
    設之詐騙機房遭被害人丙○○、告訴人己○○、乙○○竊取詐騙對
    象個資、偷洗單而受有損失，為處理債務糾紛，才強押告訴
    人己○○、乙○○等人，並要求3人各支付200萬元共600萬元之
    賠償，尚非全然無據，自難逕認被告丑○○、丁○○、癸○○具有
    擄人勒贖之不法所有意圖，而有涉犯刑法第347條第1項擄人
    勒贖罪嫌，公訴意旨就此自有誤會，惟因私行拘禁及擄人勒
    贖（最高法院87年台上字第3879號判決意旨參照）之基本社
    會事實同一，且經本院當庭告知被告等人所涉罪名（本院重
    訴卷四第379、418頁，本院重訴卷五第142、191頁），已無
    礙於被告等人之防禦權行使，爰依法變更起訴法條，併此敘
    明。
  ㈥被告丑○○、丁○○、癸○○等3人與共犯辛○○、子○○、壬○○、庚○○
    等4人間，就上開私行拘禁犯行間，有犯意聯絡與行為分擔
    ，為共同正犯。
  ㈦被告丁○○前因妨害兵役、妨害自由、恐嚇等罪，經臺灣高等
    法院以104年度聲字第1060號裁定應執行有期徒刑7年2月確
    定，於104年8月7日縮短刑期假釋出監，於106年1月24日縮
    刑期滿，假釋未經撤銷；被告癸○○前因違反兒童及少年性交
    易防制條例案件，經臺灣新竹地方法院以100年度訴字第280
    號判決判處有期徒刑3年，經上訴，先後經臺灣高等法院以1
    00年度上訴字第3372號、最高法院以101年度台上字第1493
    號判決駁回上訴確定，於103年4月22日縮短刑期假釋出監，
    於104年5月16日縮刑期滿，假釋未經撤銷。其2人均於受徒
    刑之執行完畢後，5年以內故意再犯本案有期徒刑以上之罪
    ，均符合累犯之規定，復經審酌被告丁○○所犯前案與本案之
    罪質相同，前案所處徒刑且經入監執行之執行方式，暨前案
    執行完畢日距離本案犯罪之時間僅1年餘等情狀；被告癸○○
    所犯前案與本案之罪質雖不相同，然前案所處徒刑既經入監
    執行，竟僅於前案執行完畢3年餘即再犯本件故意犯罪等情
    狀後，認原執行徒刑，顯未使2人知所警惕，如加重其2人法
    定最低度刑，尚不至於使行為人所受的刑罰超過其所應負擔
    罪責，也不會使其人身自由因此遭受過苛之侵害，與憲法罪
    刑相當原則及比例原則皆無抵觸，依司法院大法官會議釋字
    第775號解釋意旨及刑法第47條第1項規定，加重其刑。
  ㈧爰審酌被告丑○○、丁○○、癸○○僅因為處理被告丑○○與告訴人
    乙○○、己○○及被害人丙○○之詐騙機房合夥債務糾紛，分別為
    上開強制、恐嚇、私行拘禁等犯行，且剝奪告訴人乙○○、己○○之行動自由時間非短，行為惡性重大，渠等所為均實不足
    取。惟被告丑○○、丁○○、癸○○犯後均坦承妨害自由犯行，且
    被告丁○○、丑○○先後與告訴人乙○○、己○○均達成和解，並支
    付賠償款項後，經告訴人乙○○、己○○對被告3人撤回告訴，
    有108年1月4日和解書、本院109年度附民字第341號和解筆
    錄、刑事撤回告訴狀、轉帳資料各2紙（偵7386卷第123至12
    4頁、本院重訴卷五第183至185頁、第301至302頁），是渠
    等犯後態度尚可，兼衡被告丑○○自陳高中肄業之智識程度，
    目前投資室內設計公司，月收入大約3至5萬之經濟狀況，離
    婚，現與就讀國中之女兒同住之家庭狀況（本院重訴卷五第
    276頁）；被告丁○○自陳高中肄業之智識程度，目前從事中
    古車買賣，月收入大約6至7萬之經濟狀況，已婚，現與配偶
    及2子1女同住之家庭狀況（本院重訴卷五第277頁）；被告
    癸○○自陳高中畢業之智識程度，目前從事水電工作，月收入
    大約2至3萬之經濟狀況，未婚，現與子女、母親同住之家庭
    狀況（本院重訴卷五第276至277頁），併考量被告丑○○、丁○○、癸○○參與前開犯罪所擔任之角色分工等一切情狀，分別
    量處如主文所示之刑。
三、沒收之諭知：
  ㈠按供犯罪所用、犯罪預備之物或犯罪所生之物，屬於犯罪行 
    為人者，得沒收之，刑法第38條第2項定有明文。次按犯罪
    工具物之沒收，固已跳脫刑罰或保安處分之性質歸屬，而為
    刑罰或保安處分以外之獨立法律效果。但依法得予沒收之犯
    罪工具物，本質上仍受憲法財產權之保障，祗因行為人濫用
    憲法所賦予之財產權保障，持以供犯罪或預備犯罪所用，造
    成社會秩序之危害，為預防並遏止犯罪，現行刑法乃規定，
    除有其他特別規定者外，法官得就屬於犯罪行為人者之工具
    物宣告沒收之（刑法第38條第2項參照）。而共同正犯供犯
    罪或預備犯罪所用之物，法無必須諭知連帶沒收之明文，雖
    實務上有認為本於責任共同之原則，已於共犯中之一人確定
    判決諭知沒收，對於其他共犯之判決仍應宣告沒收，或就各
    共同正犯間採連帶沒收主義，以避免執行時發生重複沒收之
    問題。然所謂「責任共同原則」，係指行為人對於犯罪共同
    加工所發生之結果，相互歸責，因責任共同，須成立相同之
    罪名，至於犯罪成立後應如何沒收，仍須以各行為人對工具
    物有無所有權或共同處分權為基礎，並非因共同正犯責任共
    同，即應對各共同正犯重複諭知（連帶）沒收。亦即「共同
    責任原則」僅在處理共同犯罪參與關係中責任之認定，與犯
    罪工具物之沒收重在犯罪預防並遏止犯罪係屬兩事，不得混
    為一談。此觀目前實務認為，共同正犯之犯罪所得如採連帶
    沒收，即與罪刑法定主義、罪責原則均相齟齬，必須依各共
    同正犯間實際犯罪利得分別沒收，始為適法等情益明。又供
    犯罪或預備犯罪所用之物如已扣案，即無重複沒收之疑慮，
    尚無對各共同正犯諭知連帶沒收之必要；而犯罪工具物如未
    扣案，因法律又有追徵之規定（刑法第38條第4項），則對
    未提供犯罪工具物之共同正犯追徵沒收，是否科以超過其罪
    責之不利責任，亦非無疑。且為避免執行時發生重複沒收之
    違誤，祗須檢察官本於不重複沒收之原則妥為執行即可，亦
    無於判決內諭知連帶沒收之必要。而重複對各共同正犯宣告
    犯罪所用之物連帶沒收，除非事後追徵，否則對非所有權人
    或無共同處分權之共同正犯宣告沒收，並未使其承擔財產損
    失，亦無從發揮任何預防並遏止犯罪之功能。尤以對未經審
    理之共同正犯諭知連帶沒收，剝奪該共同正犯受審之權利，
    更屬違法。從而，除有其他特別規定者外，犯罪工具物必須
    屬於被告所有，或被告有事實上之處分權時，始得在該被告
    罪刑項下諭知沒收；至於非所有權人，又無共同處分權之共
    同正犯，自無庸在其罪刑項下諭知沒收（最高法院107年度
    台上字第1109號判決意旨供參）。
  ㈡經查，附表一編號1被告丑○○所持用以聯絡癸○○等共犯之不詳
    廠牌（搭配門號0000000XXX號SIM卡）行動電話1支，固為被
    告丑○○所有並供其本案犯罪所用之物，本院審酌上開行動電
    話及SIM卡均經檢察官發還被告丑○○保管，而SIM卡及所搭配
    之行動電話可供一般人日常生活聯絡使用，僅係偶然經被告
    丑○○持用以聯絡被告癸○○等共犯使用，尚非專供妨害自由犯
    罪之用，且本案案發至今已逾1年，以行動電話、SIM卡等電
    子通訊產品因科技發展日新月異、更迭迅速之情以觀，該等
    物品現在殘餘價值理當不高，若逕予宣告沒收或追徵價額，
    對於被告丑○○本案不法行為之評價與非難，抑或刑罰之預防
    或矯治目的助益甚微，故考量「沒收有無助於犯罪之預防」
    、「欲沒收之客體替代性及經濟價值之高低」及「執行沒收
    之程序成本與目地有無顯失均衡」等節，應認此等沒收顯然
    欠缺刑法上之重要性，為免將來執行困難及過度耗費公益資
    源，爰依刑法第38條之2第2項規定，不予宣告沒收及追徵。
    至扣案附表一編號2至4所示行動電話及球棒雖為被告癸○○、
    丁○○、丑○○所有，除行動電話部分，業經檢察官發還被告癸○○、丁○○2人保管外，並無相關證據證明曾供被告3人作為本
    案犯罪工具；附表一編號5至10所示之物雖曾供被告丑○○、
    丁○○、癸○○等人作為本案拘禁告訴人乙○○、己○○使用，然被
    告3人均否認為其所有（本院重訴卷四第277至295頁），卷
    內亦查無證據證明屬被告3人所有；附表一編號11至13所示
    之物無證據證明與本案相關；附表二所示之物則屬本案其他
    共同被告子○○、辛○○、庚○○、壬○○所有，且並無證據證明被
    告3人有共同處分權，而應在該等被告判決處理，是爰均不
    於本判決宣告沒收。又本件並無證據證明被告3人確有取得
    何不法所得，自亦無庸另行宣告沒收犯罪所得，附此敘明。
據上論斷，應依刑事訴訟法第299條第1項前段、第300條，刑法
第28條、第302條第1項、第55條前段、第47條第1項、第38條之2
第2項，判決如主文。
本案經檢察官甲○○提起公訴，檢察官莊珂惠、陳淑香到庭執行職
務。
中    華    民    國   110    年    2     月    2     日
                  刑事第五庭審判長 法  官   蔡鴻仁

                                   法  官   陳韋仁

                                   法  官   潘韋丞
以上正本證明與原本無異。　　　　　　　　　　　　　　　　如不服本判決應於收受判決後20日內向本院提出上訴書狀，並應
敘述具體理由；其未敘述上訴理由者，應於上訴期間屆滿後20日
內向本院補提理由書（均須按他造當事人之人數附繕本）。告訴
人或被害人不服本判決，應具備理由請求檢察官上訴，及上訴期
間之計算係以檢察官收受判決正本之日期為準。「切勿逕送上級
法院」。
                                   書記官   李沛瑩
中    華    民    國   110    年    2     月    5     日

中華民國刑法第302條
（剝奪他人行動自由罪）
私行拘禁或以其他非法方法，剝奪人之行動自由者，處 5 年以
下有期徒刑、拘役或 3 百元以下罰金。
因而致人於死者，處無期徒刑或 7 年以上有期徒刑，致重傷者
，處 3 年以上 10 年以下有期徒刑。
第 1 項之未遂犯罰之。

附表一：

編號  物品名稱 數量 所有人 是否沒收         備註  1 行動電話（含0000000XXX號SIM卡） 1支 丑○○    否 ⒈108年度保管字第618號（本院重訴卷一第139至143頁）。 ⒉原編號15（業經檢察官發還被告丑○○保管）。  2 行動電話（含0000000XXX號SIM卡） 1支 癸○○    否 ⒈108年度保管字第618號（本院重訴卷一第139至143頁）。 ⒉原編號13（業經檢察官發還被告癸○○保管）。  3 行動電話（含0000000XXX號SIM卡） 1支 丁○○    否 ⒈108年度保管字第618號（本院重訴卷一第139至143頁）。 ⒉原編號17（業經檢察官發還被告丁○○保管）。  4 球棒 1支 丑○○    否 ⒈108年度保管字第618號（本院重訴卷一第139至143頁）。 ⒉原編號9 。  5 眼罩 2個 不明    否 ⒈108年度保管字第618號（本院重訴卷一第139至143頁）。 ⒉原編號1 。  6 束帶（已使用） 1件 不明    否 ⒈108年度保管字第618號（本院重訴卷一第139至143頁）。 ⒉原編號2 。  7 束帶 1包 不明    否 ⒈108年度保管字第618號（本院重訴卷一第139至143頁）。 ⒉原編號3 。  8 電蚊拍 1支 不明    否 ⒈108年度保管字第618號（本院重訴卷一第139至143頁）。 ⒉原編號6 。  9 蠟燭 1組 不明    否 ⒈108年度保管字第618號（本院重訴卷一第139至143頁）。 ⒉原編號7 。  10 愛心拍 5支 不明    否 ⒈108年度保管字第618號（本院重訴卷一第139至143頁）。 ⒉原編號5 。  11 租賃契約 1支 不明    否 ⒈108年度保管字第618號（本院重訴卷一第139至143頁）。 ⒉原編號10。  12 監視器 1組 不明    否 ⒈108年度保管字第618號（本院重訴卷一第139至143頁）。 ⒉原編號11。  13 行動電話（ （無SIM 卡） 1支 不詳    否 ⒈108年度保管字第618號（本院重訴卷一第139至143頁）。 ⒉原編號16。 

 附表二：

編號 物品名稱 數量 所有人 是否沒收         備註  1 電擊棒 1支 辛○○ 另行判決處理 ⒈108年度保管字第618號（本院重訴卷一第139至143頁）。 ⒉原編號4 。  2 行動電話（含0000000XXX號、0000000XXX號SIM卡） 2支 辛○○ 另行判決處理 ⒈108年度保管字第618號（本院重訴卷一第139至143頁）。 ⒉原編號20（業經檢察官發還被告辛○○保管）。  3 開山刀 1支 子○○ 另行判決處理 ⒈108年度保管字第618號（本院重訴卷一第139至143頁）。 ⒉原編號8。  4 行動電話（含0000000XXX號SIM卡） 1支 子○○ 另行判決處理 ⒈108年度保管字第618號（本院重訴卷一第139至143頁）。 ⒉原編號12（業經檢察官發還被告子○○保管）。  5 行動電話（含0000000XXX號SIM卡） 1支 庚○○ 另行判決處理 ⒈108年度保管字第618號（本院重訴卷一第139至143頁）。 ⒉原編號18（業經檢察官發還被告庚○○保管）。  6 行動電話（無SIM 卡） 1支 壬○○ 另行判決處理 ⒈108年度保管字第618號（本院重訴卷一第139至143頁）。 ⒉原編號14（業經檢察官發還被告壬○○保管）。  7 行動電話（含0000000XXX號SIM卡） 1支 壬○○ 另行判決處理 ⒈108年度保管字第618號（本院重訴卷一第139至143頁）。 ⒉原編號19（業經檢察官發還被告壬○○保管）。